# 现金流量科目数据问题咨询

提问人：philtz0226 时间：2020-03-15 08:05:27
某企业的现金流量表收到与经营活动相关的现金科目里，报告期列示的一季度、二季度、三季度、年度数据，是一季度大于二季度大于三季度大于年度的数据，那么问题来了，当期的累计额为什么会小于上一个报告期的累计额呢？这样列示的数据是否有问题？正常情况在一个会计年度内，当期的累计数据不能够小于前期的累计数据才对啊!如果这种情况出现，是否有其它可能情况导致？

回答人：chenyiwei
一般情况下现金流量表的正表中多数项目是不应出现负数发生额的，建议了解出现这一情况的原因，例如是否存在后期对前期的差错更正。